臺灣高雄地方法院刑事裁定
                                     109年度重訴字第26號
公  訴  人  臺灣高雄地方檢察署檢察官
被      告  駱銘輝



選任辯護人  李錦臺律師（法律扶助基金會）
上列被告因殺人案件，經檢察官提起公訴（109 年度偵字第1437
6 號、第15961 號），本院裁定如下：
    主  文
駱銘輝自民國壹佰壹拾壹年參月拾壹日起延長羈押貳月。
    理  由
一、被告駱銘輝因涉犯殺人案件，前經受命法官訊問及核閱相關
    卷證後，認被告涉犯刑法第271 條第1 項之殺人罪，嫌疑重
    大，所涉犯為最輕本刑5 年以上有期徒刑之重罪，並有事實
    足認有逃亡之虞，有羈押原因及必要性，而依刑事訴訟法第
    101 條第1 項第1 款、第3 款規定，於民國109 年10月30日
    處分執行羈押在案，並分別於110 年1 月30日、3 月30日、
    5 月30日延長羈押二月在案。嗣因被告另犯他案經判處有期
    徒刑4 月確定，臺灣高雄地方檢察署來函借提被告執行上開
    有期徒刑，經本院准予借提執行後，自110 年6 月18日執行
    有期徒刑時起，原羈押期間中斷進行（臺灣高等法院暨所屬
    法院106 年法律座談會刑事類提案第21號研討結果參照）。
    而被告於110 年12月1 日執行完畢（執行期間另借提執行觀
    察勒戒45日，故刑期期滿日順延45日）後，本院認原羈押原
    因及必要性均仍存在，有繼續羈押之必要，並應與原已羈押
    之期間（自110 年5 月30日起至110 年6 月17日即轉執行之
    前一日止，共計19日）合併計算二月即60日，因而於110 年
    11月26日裁定自110 年12月1 日起繼續羈押41日（至111 年
    1 月10日止），並再裁定自111 年1 月11日起延長羈押2 月
    在案。
二、茲因被告之羈押期間即將屆滿，本院認為原羈押原因仍然存
    在，且有繼續羈押之必要：
  ㈠經再次訊問被告，被告供稱：坦承一半犯行，其他的要去二
    審再說等語，然參酌卷附證人指證內容、扣案行動電話內對
    話紀錄翻拍照片、監視錄影畫面、案發現場跡證之勘察報告
    及相關微物跡證鑑定書、法醫研究所之解剖報告書暨鑑定報
    告書等相關證據，足認被告涉犯殺人罪，嫌疑確屬重大。
  ㈡被告所涉犯為法定本刑死刑、無期徒刑或10年以上有期徒刑
    之重罪，審之趨吉避凶、脫免刑責乃人性之常，重罪本常伴
    有逃亡之高度可能，且被告於本件案發後除疑似有變裝躲藏
    至旅館等逃避追捕之情形外，自100 年起迄今有四次遭另案
    通緝之紀錄，有其臺灣高等法院通緝紀錄表可參，顯見被告
    有逃避刑事追訴、審理之傾向，再參以被告自述與其親生母
    親、手足多年無聯絡，被告自稱有血緣關係且尚有來往之姑
    姑、姑丈亦均於本院審理時證述與被告幾乎無往來，顯見被
    告與其原生家庭成員關係甚為疏離。被告近年來往來之家人
    僅有其配偶即本案被害人洪憶情，以及洪憶情之原生家庭成
    員，足認其社會羈絆相當薄弱，自有事實足認被告有逃亡之
    虞，原羈押原因仍然存在。
  ㈢另被告與被害人為夫妻，在被害人因不堪被告家暴而返回娘
    家居住之後，竟涉嫌於深夜時分，尾隨被害人鄰居進入被害
    人當時居住之公寓，並在被害人住處徒手勒斃被害人，被告
    所涉犯罪除剝奪被害人生命外，對社會侵犯之危害性亦屬重
    大。本案雖已於111 年1 月28日宣判，但被告已提起上訴，
    自有上訴或後續執行之可能，且本案經判處被告無期徒刑之
    重刑在案，益增逃亡之可能性，是為保全被告以進行後續審
    判（上訴）或執行，防止逃亡，經衡量羈押對於被告人身自
    由限制之程度、被告所涉犯行侵害被害人生命法益且危害社
    會之嚴重性，以及國家刑罰權遂行之公益考量，認若命被告
    具保、責付或限制住居等侵害較小之手段，均不足以確保後
    續上訴審判、執行程序之順利進行，依本案訴訟進度，對被
    告維持羈押處分係屬適當、必要，且合乎比例原則之手段，
    仍有繼續羈押被告之必要。
三、辯護人雖請求准予具保停止羈押，並主張：被告已坦承犯行
    ，請准予具保停止羈押等語。惟被告涉犯重罪，有事實足認
    有逃亡之虞乙節，業經論述如前，而被告是否坦承犯行與其
    有無逃亡可能性，二者之間並無必然關聯，辯護人上述主張
    不足採為停止羈押之理由。
四、綜上，被告原羈押原因仍存在，且有繼續羈押之必要，又無
    刑事訴訟法第114 條各款所列法定停止羈押事由，應自111
    年3 月11日起，延長羈押2 月。
五、依刑事訴訟法第108 條第1 項、第5 項，裁定如主文。
中　　華　　民　　國　 111　　年　　3 　　月　　1 　　日
                  刑事第九庭    審判長法　官  毛妍懿

                                      法　官  陳俊宏

                                      法　官  張瀞文
以上正本證明與原本無異。
如不服本裁定，應於收受送達後5 日內向本院提出抗告狀。
中　　華　　民　　國　　111 　年　　3 　　月　　1 　　日
　　　　　　　　　　　　　　　　　　　書記官  李季鴻